# 客户破产

提问人：jiuzhou010 时间：2020-05-19 21:50:00
陈老师，请教一下，客户之前欠我们的钱法院判决我们胜诉，但是判决书里的赔偿款一直未做账，现在客户申请破产了，我们应该怎么进行账务处理呢？

回答人：chenyiwei
对该笔应收款项计提坏账准备应采用个别认定法，谨慎考虑该客户已申请破产的事实对可收回金额的可能影响，包括考虑截至资产负债表日该客户的资产和债务清理、债权人会议商议等情况，必要时获取律师法律意见以及与破产管理人沟通等，合理、谨慎地估计其可收回金额。
另外需要注意的是：在最终清偿方案出台并执行完毕之前，只能对该笔应收款项计提坏账准备，但不能核销。